【裁判字號】    98,交聲,2568
【裁判日期】    981016
【裁判案由】    違反道路交通管理處罰條例聲明異議
【裁判全文】
臺灣桃園地方法院刑事交通事件裁定    98年度交聲字第2568號
異  議  人  乙○○
                      衖2號5.
                      衖2號5.
上列受處分人因違反道路交通管理處罰條例案件，對於交通部公
路總局新竹區監理所桃園監理站民國98年8 月28日、桃監裁罰字
第裁52-Z 00000000 號所為之違反道路交通管理事件裁決書，聲
明異議，本院裁定如下：
    主  文
異議駁回。
    理  由
一、異議意旨略以：受處分人即異議人乙○○遭警舉發於民國97
    年8 月25日9 時25分許，駕駛車號RD-550號自用大貨車，在
    國道2 號高速公路西向12K 南桃園交流道出口匝道處有「跨
    越槽化線行駛」之違規行為。然當時實係因左側線道有自小
    客車等紅燈時太靠中線，異議人所駕駛之車輛必須靠右線致
    右側輪胎有些許壓到槽化線，異議人並未有穿越槽化線之違
    規情事，且員警攔下異議人車輛當時，亦僅先詢問異議人有
    無超載情事，才說我有穿越情事。為此，請求鈞院查明，將
    原處分撤銷云云。
二、原處分機關略以：異議人有於97 年8月25日9 時25分許，駕
    駛車號RD-550號自用大貨車，在國道2 號高速公路西向12K
    南桃園交流道出口匝道處有「跨越槽化線行駛」之違規行為
    ，遭內政部警政署國道公路警察局第六警察隊員警逕行舉發
    ，原處分機關爰依道路交通管理處罰條例第33條第1 項第13
    款、第63條第1 項第1 款規定，對異議人處以罰鍰新臺幣（
    下同）6,000 元，並記違規點數1 點等語。
三、按「汽車行駛於高速公路、快速公路或設站管制之道路，不
    遵使用限制、禁止、行車管制及管理事項之管制規則而有下
    列行為者，處汽車駕駛人新臺幣3 千元以上6 千元以下罰鍰
    ：一、未依標誌、標線、號誌指示行車」、「汽車駕駛人有
    第33條第1 項情形之一者，記違規點數1 點」，道路交通管
    理處罰條例第33條第1 項第13款、第63條第1 項第1 款分別
    定有明文。次按「槽化線，用以引導車輛駕駛人循指示之路
    線行駛，並禁止跨越。劃設於交岔路口、立體交岔之匝道口
    或其他特殊地點」、「匝道︰指交流道中為加減速車道及主
    線車道與其他道路間之連接部分」，道路交通標誌標線號誌
    設置規則第171 條第1 項、高速公路及快速道路交通管制規
    則第2 條第13款就其定義分別設有明文。
四、經查：
（一）異議人於上揭時地駕駛上開自用大貨車為舉發員警甲○○
      認定其有「行駛高速公路未依標線指示行車」之違規行為
      ，經舉發員警甲○○填製本件舉發通知單當場舉發，遂將
      本件移送原處分機關處理，原處分機關經調查後仍認定異
      議人有前開違規行為而對之予以裁處罰鍰6,000 元，並記
      違規點數1 點之事實，為異議人與原處分機關所不爭執，
      並有本件舉發通知單、裁決書各一份在卷可參，是此部分
      之事實自堪認定。
（二）異議人雖否認有上開違規情事，並以前開情詞置辯；惟查
      ，證人即舉發員警甲○○於本院調查庭時到庭證稱：「（
      請說明本件舉發經過。）當時我們是執行巡邏勤務，跟我
      同事開巡邏車，要從國道2 號12Ｋ西向南桃園交流道準備
      迴轉東向，那時候異議人的車輛在我們的車輛的前方，那
      時候異議人的車輛有一點要往南桃園交流道大興西路的方
      向走，是要往桃園的方向走，異議人突然向左偏駛到匝道
      的地方，就是在變換車道的當中，異議人的車輛已經整個
      跨越槽劃線，所以我們就將異議人的車輛攔停。」、「（
      你們當時攔停是因異議人有跨越槽劃線之違規事由攔停？
      抑或有其他違規事由而攔停？）我們當時是因為異議人的
      車輛跨越槽劃線，並且我們親眼目睹，所以攔下異議人的
      車輛。」等語，並當庭於異議人所提出之現場圖上標示異
      議人當時之違規情況等情，以證異議人有於上揭時、地未
      依標線指示跨越槽化線之事實，復異議人亦自承其當時有
      壓到些許槽化線等語，又觀之證人甲○○於案發當時係國
      道公路警察局第六警察隊員警，於本件案發時地又係正駕
      駛巡邏車經過該路段，並與異議人間素昧平生且無怨懟，
      當無甘冒偽證罪責，故為編織不實舉發之原因及理由存在
      ，是證人林逸甲前揭證述應較異議人所辯為可採。另考量
      交通違規行為又多屬迅速、稍縱即逝及不可回復等特性，
      舉發機關或原處分機關若能提出更多之法定證據方法，例
      如人證、書證、物證等證據資料以供司法審查之交通法庭
      加以判斷該交通違規行為之存否，自屬允當，惟若因前揭
      交通違規行為特性而無法提供更多相關之書證、物證時，
      則舉發員警於司法審查之訴訟程序上立於證人之地位而證
      述其當時親身目擊及見聞之交通違規行為經過，亦屬於法
      定證據方法之一之人證證述，於法亦不有違，至於舉發員
      警立於證人之地位所為之證述是否可採，此乃交通法庭依
      經驗及論理法則判斷其證明力為何而得否採擇之心證層次
      ，斷不可以舉發員警作為證人之所述，因不可能反於其先
      前所為舉發而認均不可採，而全盤否定其立於證人地位所
      為之陳述。故於本件中，舉發員警甲○○於本院調查庭既
      已居於證人之地位具結陳述其所親身目擊及見聞本件異議
      人有上開違規之事實，本院認自足以擔保其證詞之憑信性
      ，故認證人甲○○之前揭證述，確屬可採。綜上，異議人
      確於上揭時地不依規定任意變換車道，跨越槽化線行駛之
      違規行為，堪以認定。異議人執此抗辯，應不足採。
五、綜上所述，本件異議人既有上開違規之事實，原處分機關援
    引上揭規定，而予以裁罰，依法並無違誤不當，是本件異議
    人之異議為無理由，應予以駁回。
據上論結，爰依道路交通管理處罰條例第87條第2 項，道路交通
案件處理辦法第19條，裁定如主文。
中    華    民    國    98    年    10    月    16    日
                   交通法庭    法  官  華奕超
以上正本證明與原本無異。
如不服本裁定，應於送達後5 日內，向本院提出抗告狀。
                               書記官  常毓生
中    華    民    國    98    年    10    月    16    日


司法院資訊處製作；財團法人民間司法改革基金會備份。
